【裁判字號】    95,訴,483
【裁判日期】    950602
【裁判案由】    強盜等
【裁判全文】
臺灣彰化地方法院刑事判決        九十五年度訴字第四八三號
公  訴  人  臺灣彰化地方法院檢察署檢察官
被      告  甲○○
                    （
            乙○○
                    （另案在臺灣彰化監獄執行中）
共      同
指定辯護人  本院公設辯護人  丙○○
上列被告等因強盜等案件，經檢察官提起公訴（九十五年度偵字
第八六九號），本院判決如下：
    主  文
甲○○未經許可，寄藏可發射子彈具有殺傷力之土造鋼管槍，處
有期徒刑年肆月，併科罰金新臺幣捌萬元，罰金如易服勞役，
以新臺幣玖佰元即銀元佰元折算壹日，扣案如附表編號一、二
所示之物均沒收之。又共同意圖為自己不法之所有，攜帶兇器，
以強暴、脅迫至使不能抗拒，而使他人交付財物，處有期徒刑柒
年肆月。應執行有期徒刑拾年陸月，併科罰金新臺幣捌萬元，罰
金如易服勞役，以新臺幣玖佰元即銀元佰元折算壹日，扣案如
附表編號一、二所示之物均沒收之。
乙○○共同意圖為自己不法之所有，攜帶兇器，以強暴、脅迫至
使不能抗拒，而使他人交付財物，累犯，處有期徒刑柒年陸月。
    事  實
一、甲○○明知非經主管機關許可，不得寄藏、持有具有殺傷力
    之列管槍枝，詎於民國八十四年間某日，因真實姓名、年籍
    均不詳之成年男子「洪意武」將所有如附表編號一、二所示
    具殺傷力之土造鋼管槍（起訴書誤載為鋼筆槍）二枝，寄放
    在其位於彰化縣彰化市○○路一六八巷一五一號舊宅，並要
    求其同意受寄保管之際，竟加以應允，而自斯時起至九十五
    年一月十七日下午十一時三十分許為警起獲時止，未經許可
    而寄藏如附表編號一、二所示具殺傷力之土造鋼管槍共計二
    枝。
二、甲○○與乙○○（原名劉永龍，其前曾於九十一年十二月三
    十日，因施用第一、二級毒品案件，經本院以九十一年度訴
    字第一００七號分別判處有期徒刑十月、五月，並定應執行
    刑為有期徒刑一年一月確定；又於九十二年十二月十八日，
    因傷害案件，經臺灣高等法院臺中分院以九十二年度上易字
    第一九九一號判處有期徒刑五月，得易科罰金確定，上開三
    罪刑嗣復經定應執行刑為有期徒刑一年四月確定，入監後已
    於九十三年十二月十七日縮刑期滿執行完畢）二人因缺款，
    竟基於攜帶兇器強盜之為自己不法所有意圖之犯意聯絡，於
    九十五年一月十三日凌晨一時許，由乙○○騎乘車牌號碼Ｋ
    ＸＹ─二六五號機車搭載甲○○，一同前往址設彰化縣彰化
    市○○路○段一九０巷三六號「萬勝賓館」，並由甲○○攜
    帶不知情之「洪意武」所有、足供為兇器使用而不具殺傷力
    之玩具改造手槍一枝（槍枝管制編號為000000000
    0號，係「洪意武」於如事實欄一所示之時間，連同如附表
    編號一、二所示具殺傷力之土造鋼管槍二枝，一起放置在甲○○上址舊宅而交由甲○○寄藏之物，為仿ＢＥＲＥＴＴＡ
    廠八四型半自動手槍所製造之改造槍枝，因槍管內具阻鐵，
    無法供發射彈丸使用，不具殺傷力，然其材質為堅硬之金屬
    ，足以對人之生命、身體造成威脅而可供為兇器使用），及
    由乙○○攜帶所有亦可供兇器使用之西瓜刀一支（未扣案，
    已於行為後丟棄而滅失），共同進入上開「萬勝賓館」後，
    由甲○○持前開玩具改造手槍一枝比向該賓館之櫃檯人員丁○○，乙○○亦高舉上開所有之西瓜刀一支作勢要砍殺丁○○，並喝令丁○○拿出錢來，至使獨自在上開賓館櫃檯之丁○○不能抗拒，乃將櫃檯抽屜內之現金新臺幣八千餘元取交
    乙○○，甲○○、乙○○二人得手後，隨即共乘前揭機車逃
    離現場，並將前開強盜所得朋分花用完畢。
三、旋因丁○○遭強盜後報警處理，經警方調閱萬勝賓館內及附
    近路口監視器檢視，查悉甲○○、乙○○二人共乘之前開機
    車車號後，遂循線悉上情，乃於九十五年一月十七日下午十
    一時許，分別在乙○○位於彰化縣彰化市○○路一八六號住
    處查獲乙○○，及於彰化縣彰化市○○路一九二號前查獲甲○○，並在上開二址分別起獲乙○○強盜時所穿戴之咖啡色
    長袖外套一件、深藍色全罩式安全帽一頂，及甲○○強盜時
    所穿戴之土黃色長袖外套一件、暗紫色全罩式安全帽一頂扣
    案，並於同日下午十一時三十分許，為警在甲○○上開舊宅
    內起出其未經許可而寄藏之如附表編號一、二所示具殺傷力
    之土造鋼管槍二枝及上開甲○○持以強盜所用之玩具改造手
    槍一枝（槍枝管制編號為0000000000號）等物扣
    案。
四、案經彰化縣警察局彰化分局報請臺灣彰化地方法院檢察署檢
    察官偵查起訴。
    理  由
一、本件有關以下所引用之被告以外之人於審判外之言詞或書面
    陳述，且不符合刑事訴訟法第一百五十九條之一至第一百五
    十九條之四之規定者，依同法第一百五十九條之五之規定，
    均具有證據能力，核先敘明。
二、訊據被告甲○○、乙○○二人對於上揭事實均坦承不諱，且
    被告甲○○、乙○○二人就如事實欄二所示之共同攜帶兇器
    強盜犯行，所供情節互核相符，並經證人即被害人丁○○於
    警詢時證述明確。而被告甲○○、乙○○二人共同強盜被害
    人丁○○之際，分別攜帶足供為兇器使用之玩具改造手槍一
    枝及西瓜刀一支，且被害人丁○○係獨自一人在「萬勝賓館
    」櫃檯內，依被告甲○○、乙○○二人強盜時之情狀，確已
    足使被害人丁○○達於不能抗拒之程度甚明。此外，復有內
    政部警政署刑事警察局九十五年二月二十四日刑鑑字第０九
    五００一三三四七號槍彈鑑定書、員警陳建訪、楊定秋二人
    製作之職務報告書各一份及照片十八幀在卷可憑，並有如附
    表編號一、二所示具殺傷力之土造鋼管槍二枝、被告甲○○
    、乙○○二人強盜時分別所穿戴之土黃色長袖外套一件、暗
    紫色全罩式安全帽一頂，咖啡色長袖外套一件、深藍色全罩
    式安全帽一頂，及被告甲○○持以強盜被害人丁○○所用之
    玩具改造手槍一枝（槍枝管制編號為0000000000
    號）扣案可佐，本件事證明確，被告甲○○、乙○○二人前
    開犯行均洵足認定。
三、核被告甲○○就如事實欄一所示之行為，係犯槍砲彈藥刀械
    管制條例第八條第四項之未經許可，寄藏具殺傷力之土造鋼
    管槍罪（查被告自八十四年間某日起，未經許可、寄藏如附
    表所示之土造鋼管槍二枝之後，槍砲彈藥刀械管制條例第八
    條雖曾先、後於八十六年十一月二十六日、九十四年一月二
    十八日修正生效施行，然因被告上開未經許可、寄藏土造鋼
    管槍之犯行，性質上係屬犯罪行為繼續之繼續犯，其最後寄
    藏槍枝之犯行既係在九十四年一月二十八日槍砲彈藥刀械管
    制條例第八條之規定修正施行後，自應逕適用修正後之新法
    ，而毋須為新舊法之比較。又公訴人認被告係犯槍砲彈藥刀
    械管制條例第八條第四項之未經許可，持有具殺傷力之鋼筆
    槍罪嫌，容有未洽，惟起訴之基本社會事實同一，且被告所
    犯未經許可、寄藏槍枝之罪名，與起訴書論罪法條所載被告
    所涉之未經許可、持有槍枝之罪嫌，二者均屬槍砲彈藥刀械
    管制條例第八條第四項所定之罪，上開二罪之法條條項相同
    ，自不生變更法條之問題，附予敘明）；又被告甲○○、乙○○二人就如事實欄二所示之強盜行為，有刑法第三百二十
    一條第一項第三款所定攜帶兇器之情形，均係犯刑法第三百
    三十條第一項之攜帶兇器強盜罪。又被告甲○○以寄藏之意
    思而持有如附表所示之土造鋼管槍二枝，其持有之行為，為
    寄藏之當然結果，不另論罪。又被告甲○○、乙○○二人間
    ，就如事實欄二所示之攜帶兇器強盜犯行，有犯意聯絡與行
    為分擔，均應論以共同正犯。再被告乙○○前曾於九十一年
    十二月三十日，因施用第一、二級毒品案件，經本院以九十
    一年度訴字第一００七號分別判處有期徒刑十月、五月，並
    定應執行刑為有期徒刑一年一月確定；又於九十二年十二月
    十八日，因傷害案件，經臺灣高等法院臺中分院以九十二年
    度上易字第一九九一號判處有期徒刑五月，得易科罰金確定
    ，上開三罪刑嗣復經定應執行刑為有期徒刑一年四月確定，
    入監後已於九十三年十二月十七日縮刑期滿執行完畢，有臺
    灣彰化地方法院檢察署刑案資料查註紀錄表、臺灣高等法院
    被告全國前案紀錄表各一份在卷可考，其於五年以內再犯上
    開有期徒刑以上之攜帶兇器強盜罪，為累犯，應依刑法第四
    十七條之規定加重其刑。另被告甲○○所犯上開二罪間，犯
    意各別，罪質互殊，應予分論併罰。爰審酌被告甲○○、乙○○二人之素行、犯罪之動機、目的、被告甲○○未經許可
    、寄藏具殺傷力槍枝之手段、寄藏槍枝之期間、數量、被告
    甲○○、乙○○二人攜帶兇器強盜之手段、強盜所得之財物
    、對社會秩序之危害、對被害人丁○○所生之損害及被告甲○○、乙○○二人犯罪後均坦承犯行，態度尚屬良好等一切
    情狀，分別量處如主文第一、二項所示之刑，且就被告甲○○未經許可，寄藏槍枝之併科罰金部分諭知易服勞役之折算
    標準，並就被告甲○○所犯上開二罪定應執行之刑，及就被
    告甲○○定應執行刑之併科罰金部分諭知易服勞役之折算標
    準，以示懲儆。
四、扣案如附表編號一、二所示之物，均屬違禁物，均應依刑法
    第三十八條第一項第一款規定宣告沒收之。至扣案之被告甲○○持以犯前開強盜罪所用、不具殺傷力之玩具改造手槍一
    枝（槍枝管制編號為0000000000號），係真實姓
    名、年籍均不詳、已成年之「洪意武」所有之物，且非屬違
    禁物；又扣案之被告甲○○所有之土黃色長袖外套一件、暗
    紫色全罩式安全帽一頂，及被告乙○○所有之咖啡色長袖外
    套一件、深藍色全罩式安全帽一頂，雖分別係被告甲○○、
    乙○○二人犯強盜罪時所穿戴之物，然並非其二人供以犯強
    盜罪所用或預備之物；再被告乙○○所有供強盜所用之西瓜
    刀一支，已遭被告乙○○於強盜得逞後丟棄而滅失一節，業
    據被告乙○○供明在卷，爰均不予宣告沒收之。
據上論斷，應依刑事訴訟法第二百九十九條第一項前段，槍砲彈
藥刀械管制條例第八條第四項，刑法第十一條前段、第二十八條
、第三百三十條第一項、第四十七條、第四十二條第二項、第五
十一條第五款、第三十八條第一項第一款，罰金罰鍰提高標準條
例第二條，現行法規所定貨幣單位折算新臺幣條例第二條，判決
如主文。
本案經檢察官高如應到庭執行職務
中    華    民    國  九十五  年    六    月    二    日
                  刑事第二庭    審判長法官  王義閔
                                法      官  鄭舜元
                                法      官  李雅俐
以上正本證明與原本無異。
如不服本判決，應於判決送達後十日內，向本院提出上訴狀（應
附繕本），上訴於臺灣高等法院臺中分院。
告訴人或被害人對於判決如有不服具備理由請求檢察官上訴者，
其上訴期間之計算係以檢察官收受判決正本之日期為準。
中    華    民    國  九十五  年    六    月    二    日
                                法院書記官  陳秀娟
附錄論罪科刑法條：
槍砲彈藥刀械管制條例第八條第一項、第四項：
未經許可，製造、販賣或運輸鋼筆槍、瓦斯槍、麻醉槍、獵槍、
空氣槍或第四條第一項第一款所定其他可發射金屬或子彈具有殺
傷力之各式槍砲者，處無期徒刑或五年以上有期徒刑，併科新臺
幣一千萬元以下罰金。
未經許可，持有、寄藏或意圖販賣而陳列第一項所列槍枝者，處
三年以上十年以下有期徒刑，併科新臺幣七百萬元以下罰金。
刑法第三百三十條第一項：
犯強盜罪而有第三百二十一條第一項各款情形之一者，處七年以
上有期徒刑。
附    表：
一、具殺傷力之土造鋼管槍一枝【槍枝管制編號為000000
    0000號，係以打擊底火（藥）引爆子彈內火藥為發射動
    力，機械性能良好，可擊發適用子彈】。
二、具殺傷力之土造鋼管槍一枝【槍枝管制編號為000000
    0000號，係以打擊底火（藥）引爆子彈內火藥為發射動
    力，機械性能良好，可擊發適用子彈】。


司法院資訊處製作；財團法人民間司法改革基金會備份。
